---
title: "Google Data Analytics Certificate -  Capstone Project"
Author: Abdul Rizal Adomoo
output:
  pdf_document: default
  html_document: default
  word_document: default
---

```{r setup, include=FALSE}
knitr::opts_chunk$set(echo = TRUE)
```

## Installing packages
```{r}
install.packages("tidyverse")
install.packages("markdown")
install.packages("sqldf")
install.packages("maps")
install.packages("rgdal")
install.packages("ggrepel")
library("tidyverse")
library("lubridate")
library("markdown")
library("sqldf")
library("maps")
library("rgdal")
library("ggrepel")

```

## Setting working directory, membuat dataframe .csv file.
```{r}
setwd("/Users/AYYUB/Desktop/2022/dataset/")


oktober_2018 <- read.csv("oktober_2018.csv", sep=";")
november_2018 <- read.csv("november_2018.csv", sep=";")
desember_2018 <- read.csv("desember_2018.csv", sep=";")
januari_2019 <- read.csv("januari_2019.csv", sep=";")
februari_2019 <- read.csv("februari_2019.csv", sep=";")
maret_2019 <- read.csv("maret_2019.csv", sep=";")
april_2019 <- read.csv("april_2019.csv", sep=";")
may_2019 <- read.csv("may_2019.csv", sep=";")
juni_2019 <- read.csv("juni_2019.csv", sep=";")
oct_2019 <- read.csv("oct_2019.csv", sep=";")
nov_2019 <- read.csv("nov_2019.csv", sep=";")
des_2019 <- read.csv("des_2019.csv", sep=";")

```

##  Glimpsing a dataframe / cek

```{r}
glimpse(des_2019)
```


## Merjer semua dataframe
### 1, mengkalkulasi dan memverfikasi jumlah row yang akan di merge
```{r}
tot_rows <- nrow(oktober_2018) + nrow(november_2018) + nrow(desember_2018) + nrow(januari_2019) + nrow(februari_2019) + nrow(maret_2019) + nrow(april_2019) + nrow(may_2019) + nrow(juni_2019) + nrow(oct_2019) + nrow(nov_2019) + nrow(des_2019)
```

### membuat  bind
```{r}
df_1 <- do.call("rbind", list(oktober_2018, november_2018, desember_2018, januari_2019, februari_2019, maret_2019, april_2019, may_2019, juni_2019, oct_2019, nov_2019, des_2019))
```

### checking jumlah row apakah sama
```{r}
if (tot_rows == nrow(df_1)){
  print("true, data verified.")
} else{
  print("Error, silahkan cek lagi dan verifikasi lagi data.")
}

```

## merubah tipedata started_at, ended_at to datetime, ride_length ke format time untuk semua dataset
```{r}
df_1 <- df_1 %>%
  mutate(started_at = as_datetime(df_1$started_at, format = "%d/%m/%Y %H:%M")) %>%
  mutate(ended_at = as_datetime(df_1$ended_at, format = "%d/%m/%Y %H:%M")) %>%
  mutate(ride_length = as.difftime(df_1$ride_length, format = "%H:%M:%S"))

```

## menemukan nilai mean dari  ride_length column, dan   max ride length
```{r}
mean_r_length <- as.numeric(mean(df_1$ride_length))/60
cat("rata2 ride length dalam setahun:",mean_r_length,"minutes")

max_r_length <- as.numeric(max(df_1$ride_length))/3600
cat("rider terpanjang dalam setahun:",max_r_length,"hours")
```

## membuat dataframe untuk  visualisation.
## fungsi sqldf dan SQL.
###   membuat dua dataframe dengan 5 top start dan end station  + no. of trips per mem/cas

####Top 5  geolocations for members
```{r}
mem_start_geo <- sqldf("SELECT member_casual, start_station_name AS Start, 
                start_lat AS Starting_Latitude,
                start_lng As Starting_Longitude, count(start_station_name) AS Num_Trips
                FROM df_1
                WHERE start_station_name IS NOT ''
                AND member_casual = 'member'
                GROUP BY start_station_name
                ORDER BY count(start_station_name) DESC
                LIMIT 5", method = "auto")
                
```

####Top 5 geolocations for casuals
```{r}
cas_start_geo <- sqldf("SELECT member_casual, start_station_name AS Start, 
                start_lat AS Starting_Latitude, start_lng As Starting_Longitude,
                count(start_station_name) AS Num_Trips
                FROM df_1
                WHERE start_station_name IS NOT ''
                AND member_casual = 'casual'
                GROUP BY start_station_name
                ORDER BY count(start_station_name) DESC
                LIMIT 5", method = "auto")
```

###Binding dua  tables kedalam dataframe, kemudian menampilkan 
```{r}
start_geo <- rbind(mem_start_geo, cas_start_geo)

View(start_geo)
```

### Changing the datatype of the coordinates to real numbers to use for plots
```{r}
start_geo$Starting_Latitude = as.numeric(gsub(",",".",start_geo$Starting_Latitude,fixed=TRUE))
start_geo$Starting_Longitude = as.numeric(gsub(",",".",start_geo$Starting_Longitude,fixed=TRUE))
```

####Top 5 ending geolocations for members
```{r}

mem_end_geo <- sqldf("SELECT member_casual, end_station_name AS End, 
                end_lat AS Ending_Latitude,
                end_lng As Ending_Longitude, count(end_station_name) AS Num_Trips
                FROM df_1
                WHERE end_station_name IS NOT ''
                AND member_casual = 'member'
                GROUP BY end_station_name
                ORDER BY count(end_station_name) DESC
                LIMIT 5", method = "auto")
```

####Top 5 ending geolocations for casuals
```{r}
cas_end_geo <- sqldf("SELECT member_casual, end_station_name AS End, 
                end_lat AS Ending_Latitude, end_lng As Ending_Longitude,
                count(end_station_name) AS Num_Trips
                FROM df_1
                WHERE end_station_name IS NOT ''
                AND member_casual = 'casual'
                GROUP BY end_station_name
                ORDER BY count(end_station_name) DESC
                LIMIT 5", method = "auto")
```

###Binding dua  tables kedalam dataframe, kemudian menampilkan 
```{r}
end_geo <- rbind(mem_end_geo, cas_end_geo)

View(end_geo)
```

### merubah data tipecoordinates ke  real number untuk keperluan plot
```{r}
end_geo$Ending_Latitude = as.numeric(gsub(",",".",end_geo$Ending_Latitude, fixed=TRUE))
end_geo$Ending_Longitude = as.numeric(gsub(",",".",end_geo$Ending_Longitude, fixed=TRUE))
```

## membuat geolocation mapdari  top 5 start and end stations
###Getting a shapefile dari  Chicago, dan fortifying kedalam dataframe 
```{r}
chi_map <- readOGR(dsn="C:/Users/quent/OneDrive/Documents/R/Projects/Google Capstone/Maps", layer="geo_export_b9804a71-fc32-4cb9-ac05-b4cc9364243d")
chi_df = fortify(chi_map)
```

## Plotting  start station geolocations.
```{r}
ssgmap <-ggplot() +
    geom_polygon(data = chi_df, aes(x = long, y=lat , group = group), colour = 'grey', 
    fill = 'chartreuse4', size = .7) +
    geom_point(data = start_geo,
             aes(x = Starting_Longitude, y = Starting_Latitude, size = Num_Trips, color = member_casual), 
             alpha = 1) +
    geom_label_repel(data = start_geo,
                   aes(x = Starting_Longitude, y = Starting_Latitude, label = Start),
                   box.padding   = 0.4, 
                   point.padding = 0.65,
                   segment.color = 'gray50') +
  scale_colour_manual(values=c(member = 'orange',  casual= 'blue'))+
  facet_wrap(~member_casual) +
  labs(title = "Geolocation Of The Top 5 Starting Stations.", size = 'Number of Trips',
       color = 'Rider Type') +
  coord_cartesian(xlim = c(-87.7, -87.55), ylim = c(41.85, 41.95))+ 
  theme(panel.background = element_rect(fill = "lightblue")) +
        theme(panel.border = element_blank(),
        panel.grid.major = element_blank(),
        panel.grid.minor = element_blank())

ssgmap
```

## Plotting the end station geolocations.
```{r}
esgmap <- ggplot() +
    geom_polygon(data = chi_df, aes(x = long, y=lat , group = group), colour = 'grey', 
    fill = 'chartreuse4', size = .7) +
  geom_point(data = end_geo,
             aes(x = Ending_Longitude, y = Ending_Latitude, size = Num_Trips, color = member_casual),
             alpha = 1) +
  geom_label_repel(data = end_geo,
                   aes(x = Ending_Longitude, y = Ending_Latitude, label = End),
                   box.padding   = 0.4, 
                   point.padding = 0.65,
                   segment.color = 'gray50') +
  scale_colour_manual(values=c(member = 'orange',  casual= 'blue')) +
  facet_wrap(~member_casual) +
  labs(title = "Geolocation Of The Top 5 Ending Stations.", size = 'Number of Trips',
       color = 'Rider Type') +
  coord_cartesian(xlim = c(-87.7, -87.55), ylim = c(41.85, 41.95)) + 
    theme(panel.background = element_rect(fill = "lightblue")) +
    theme(panel.border = element_blank(),
    panel.grid.major = element_blank(),
    panel.grid.minor = element_blank())

esgmap
```

## SQL Queries for the yearly Mode of day_of_week (total, members, casuals)
```{r}
mode_t <- sqldf("SELECT day_of_week, member_casual, COUNT(day_of_week) AS Total
                 FROM df_1
                 GROUP BY member_casual, day_of_week
                 ORDER BY day_of_week DESC", method = "auto")
```

## Replacing the numerical values dengan nama minggu
```{r}
mode_t$day_of_week[mode_t$day_of_week == "1"] <- "Minggu"
mode_t$day_of_week[mode_t$day_of_week == "2"] <- "Senin"
mode_t$day_of_week[mode_t$day_of_week == "3"] <- "Selasa"
mode_t$day_of_week[mode_t$day_of_week == "4"] <- "Rabu"
mode_t$day_of_week[mode_t$day_of_week == "5"] <- "Kamis"
mode_t$day_of_week[mode_t$day_of_week == "6"] <- "Jumat"
mode_t$day_of_week[mode_t$day_of_week == "7"] <- "Sabtu"

```
##Plotting the Modes


```{r}
mode_t$day_of_week <- factor(mode_t$day_of_week, levels = rev(unique(mode_t$day_of_week)), ordered=TRUE)
```

### fungsi untuk menghitung casual dan  member riders, untuk ke plot

```{r}
mode_t <- mode_t %>%
  arrange(day_of_week, rev(member_casual)) %>%
  group_by(day_of_week) %>%
  mutate(GTotal = cumsum(Total) - 0.5 * Total)
```


```{r}
Mode_plot <- ggplot(data = mode_t, aes(x = day_of_week, y = Total, fill = member_casual)) +
             scale_fill_manual(values=c(member = 'orange',  casual= 'blue')) +
  geom_col() +
  geom_text(aes(y = GTotal, label = Total), vjust = 1.5, colour = "white") +
  labs(title = "Yearly Total Rides Per Day of Week.", x = "Day of Week",
       y = "Total Rides", fill = "Rider Type") +
  scale_y_continuous(labels = function(x) format(x, scientific = FALSE))

Mode_plot

```

## A query menampilkan return results berdasarkan  rideble types yang digunakan  members
```{r}
bike_df <- sqldf("SELECT rideable_type, member_casual, count(rideable_type) as number_of_uses
                 FROM df_1
                 GROUP BY member_casual, rideable_type
                 ORDER BY count(rideable_type) DESC", method = "auto" )
```

### merubah nama awal kapital  dan menghapus underscore
```{r}
bike_df$rideable_type[bike_df$rideable_type == "classic_bike"] <- "Classic Bike"
bike_df$rideable_type[bike_df$rideable_type == "docked_bike"] <- "Docked Bike"
bike_df$rideable_type[bike_df$rideable_type == "electric_bike"] <- "Electric Bike"
```

###  visualisasi bar plot all summary
```{r}
bike_plot <- ggplot(data = bike_df, aes(x = rideable_type, y = number_of_uses, fill = member_casual)) +
  scale_fill_manual(values=c(member = 'orange',  casual= 'blue')) +
  geom_col(position = "dodge") +
  geom_text(aes(label = number_of_uses),  vjust = -0.3 ,colour = "black", 
            position = position_dodge(.9)) +
  labs(title = "Yearly Total Rides Per Rideable Type.", x = "Rideable Type",
       y = "Total Rides", fill = "Rider Type") +
  scale_y_continuous(labels = function(x) format(x, scientific = FALSE))

bike_plot
```

#END